臺灣基隆地方法院基隆簡易庭小額民事判決
110年度基小字第1999號
原      告  鳳翔山水社區管理委員會

法定代理人  黃景泰  
被      告  蔡美瑛  
上列當事人間請求給付管理費事件，本院於民國110年9月22日言
詞辯論終結，判決如下：
    主  文
被告應給付原告新臺幣壹萬貳仟元，及自民國一百一十年九月四
日起至清償日止，按年息百分之五計算之利息。
原告其餘之訴駁回。
訴訟費用新臺幣壹仟元，由被告負擔新臺幣伍佰伍拾陸元，餘由
原告負擔。
本判決第一項得假執行，但被告如以新臺幣壹萬貳仟元為原告預
供擔保，得免為假執行。
    事實及理由
一、原告起訴主張：
    被告係鳳翔山水社區(下稱系爭社區)內門牌基隆市○○區○○街
    000巷00號6樓建物(下稱系爭建物)之區分所有權人，被告積
    欠系爭社區自民國103年6月份至103年8月份、109年10月份
    、110年1月份至110年5月份，共計9個月，每月以新臺幣(下
    同)2,400元計算之管理費合計21,600元(計算式：2,400元×9
    個月＝21,600元)，經原告催繳仍置之不理，爰提起本件訴訟
    。並聲明請求被告應給付原告21,600元，及自起訴狀繕本送
    達翌日起至清償日止，按年息百分之5計算之利息。
二、被告抗辯略以：
    109年9月份的管理費我已經繳過了，另有一張110年1月12日
    的收據是註明9月管理費，被抵充103年9月的管理費，但我
    是要去繳109年10月份的管理費。原告主張之103年管理費均
    已罹於時效，我要提出時效抗辯。原告雖稱每年都有催繳，
    但原告提出的只是公告等語，並聲明：請求駁回原告之訴。
三、本院之判斷：
    原告主張被告為系爭社區內門牌基隆市○○區○○街000巷00號6
    樓建物(即系爭建物)之區分所有權人，系爭建物之管理費為
    每月2,400元，被告積欠103年6月份至8月份、110年1月份至
    5月份之管理費等情，業據提出公寓大廈管理組織報證明、
    使用執照存根、基隆市暖暖區公所函、鳳翔山水大廈管理規
    約、郵局存證信函、鳳翔山水管理、停車費收費表、系爭建
    物之建物登記第二類謄本等件影本，及建物登記第一類謄本
    為證，且為被告所不爭執，堪信為真實。至於原告主張系爭
    建物積欠109年10月份之管理費等情，則為被告所否認，並
    以上開情詞置辯，及針對103年積欠之管理費提出時效抗辯
    ，本院判斷如下：
　㈠103年6月份至8月份管理費部分：
    按消滅時效，自請求權可行使時起算，民法第128條規定甚
    明，所謂請求權可行使時，乃指權利人得行使請求權之狀態
    而言，最高法院63年台上字第1885號判例著有明文。又利息
    、紅利、租金、贍養費、退職金及其他1年或不及1年之定期
    給付債權，其各期給付請求權，因5年間不行使而消滅，亦
    為民法第126條所明定；上開之「定期給付」者，係指基於
    一定法律關係，相隔一定期間繼續為給付之情形而言。經查
    ，依鳳翔山水大廈管理規約第七條規定：「本大廈所有人應
    分擔本委員會左列費用：一、經常管理費：各戶按月每坪繳
    交經常管理費五十元，車位亦依標準徵收。…」，是原告請
    求被告給付之系爭建物管理費即為不及1年之定期給付，依
    前揭說明，該各期給付請求權應適用上開5年短期時效之規
    定。原告雖主張其每年均有催繳，並提出鳳翔山水社區管理
    費催繳通知影本為證，觀之原告提出之108年6月25日催繳通
    知，縱認原告於時效完成前曾為請求，惟原告並未舉證證明
    於請求後6個月起訴，參以民法第130條之規定，視為不中斷
    。至於109年8月15日之催繳通知，則係於時效完成後所為，
    不生中斷時效之效力。此外，原告並未具體指明並舉證證明
    有何其他中斷時效之事由，其103年6月份至8月份之管理費
    請求權即已罹於時效。而原告係於110年8月27日提起本件訴
    訟，有民事起訴狀上蓋用之本院收文戳章可憑，係於時效完
    成後所為，被告提出時效抗辯拒絕給付，即屬可採。是原告
    此部分之請求為無理由。
  ㈡109年10月份管理費部分：
    按對於一人負擔數宗債務而其給付之種類相同者，如清償人
    所提出之給付，不足清償全部債額時，由清償人於清償時，
    指定其應抵充之債務。民法第321條定有明文。經查，被告
    辯稱：其於110年1月12日繳納管理費2,400元，有指定要抵
    充109年10月之管理費，卻遭原告抵充103年9月之管理費等
    情，並提出收據影本為證。而被告辯稱於110年1月12日繳納
    管理費2,400元時有指定要抵充109年10月之管理費等情，為
    原告所不爭執（見本院言詞辯論筆錄第2頁），則參以首開
    規定，即應按被告指定抵充之債務予以抵充，是堪認109年1
    0月份管理費2,400元被告業已清償完畢，原告此部分之請求
    為無理由。
　㈢綜上，原告請求被告給付110年1月份至5月份之管理費共計12
    ,000元(計算式：2,400元×5個月＝12,000元)部分，為有理由
    ，應予准許。至於原告其餘請求（103年6月份至8月份、109
    年10月份管理費），為無理由，應予駁回。
四、綜上所述，原告依公寓大廈管理條例及規約之法律關係，請
    求被告給付12,000元，及自起訴狀繕本送達翌日即110年9月
    4日起至清償日止，按年息百分之5計算之利息，為有理由，
    應予准許，逾此範圍之請求，為無理由，應予駁回。
五、本件事證已經明確，兩造其餘主張、舉證及攻擊、防禦方法
    ，經本院審酌後，認對於判決結果均無影響，爰不一一論述
    ，併此指明。
六、本件原告勝訴部分，係適用簡易訴訟程序所為被告敗訴之判
    決，依民事訴訟法第389條第1項第3款規定，應依職權宣告
    假執行，並依職權宣告被告預供擔保得免為假執行。
七、本件訴訟費用即第一審裁判費1,000元，應由被告按敗訴比
    例負擔556元（1,000元×12,000元/21,600元＝556元，元以下
    四捨五入），餘由原告負擔。
八、據上論結，本件原告之訴為一部有理由、一部無理由，依民
    事訴訟法第436條之23、第436條之19第1項、第436條之20、
    第436條第2項、第79條、第87條第1項、第389條第1項第3款
    、第392條第2項，判決如主文。
中    華    民    國    110   年    10    月    18    日
                  基隆簡易庭法  官  高偉文
以上正本係照原本作成。
對於本件判決如有不服，應於收受送達後20日內向本院提出上訴
書狀，上訴於本院合議庭，並按他造當事人之人數附具繕本。
當事人之上訴，非以判決違背法令為理由不得為之，上訴狀應記
載上訴理由，表明下列各款事項：
(一)原判決所違背之法令及其具體內容。
(二)依訴訟資料可認為原判決有違背法令之具體事實。
中    華    民    國    110   年    10    月    18    日
                            書記官  蕭靖蓉